# 陈老师，购买生产设备、办公大楼固定资产产生的应付款是计入应付账款还是其他应付...

提问人：awakenstriving 时间：2017-02-14 19:03:23
陈老师，购买生产设备、办公大楼固定资产产生的应付款是计入应付账款还是其他应付款比较好呢？

回答人：chenyiwei
计入其他应付款较为合理。以前在老制度下，财会[2002]18号文件曾经规定计入应付账款，但在新准则下，根据《会计科目和主要账务处理》中的相关说明，应属于其他应付款。

提问人：审计小白 时间：2017-02-15 00:21:49
陈老师，这样分的理由是不是因为应付账款应该是与经营活动相关业务，而提问者的情况不是这样

回答人：chenyiwei
是。

提问人：一粒微尘 时间：2017-03-31 20:07:06
陈版主，能给讲讲应付账款的详细核算范围吗？比如：水电费？ 对方是在销售产品，记入的是应收账款，我方如果记入其他应付款，是否存在不匹配的问题？
另外请教陈版主，《会计科目和主要账务处理》的具体哪一条说到这个问题了？我去学习一下。
感谢陈版主。

回答人：chenyiwei
习惯上，经营性质的，且最终将在利润表上转化为主营业务成本或其他业务成本的，支出发生时对应的负债挂应付账款；其他情况挂其他应付款，所以购买固定资产的应付款是在其他应付款中核算的。

提问人：阿狼 时间：2017-04-01 11:41:08
陈老师，如果是为了购买房产预付的款项可以放预付账款么？因为房产是不动产，预付是流动资产，这样是不是会有问题？

回答人：chenyiwei
在日常核算中可以使用“预付账款”科目，但报表列报应使用“其他非流动性资产”项目。参考《瑞华研究 2010 ～ 2016 汇编》之“问题5-1-3（为购建非流动资产而预付的款项在资产负债表上的列报）”。

提问人：呼叫帮助 时间：2017-04-14 13:53:33
陈老师，如果房地产公司是为建造房产而预付的材料款项可以放预付账款核算和列式？

回答人：chenyiwei
如果该房产最终是将用于销售的，则可以。

提问人：hxj710802 时间：2017-05-25 11:14:18
陈老师：房企从工程款中留置的质保金，应该留在应付账款或是单独记入其它应付款呢？

回答人：chenyiwei
如期限较长，建议作为长期应付款。期限较短仍可作为应付账款。

提问人：heshoucheng 时间：2018-01-23 19:58:46
请教陈版，购置固定资产的应付账款余额，在报表列报时，应当列为“应付账款”、“其他应付款”、“非流动负债”哪一个？

回答人：chenyiwei
个人倾向于其他应付款（如果属于流动负债）。